# 亏损是否确认递延所得税资产

提问人：hlliu03 时间：2019-12-23 08:05:08
请教各位老师：
今年有一个新客户， 17 年之前是盈利的， 17 ， 18 年及 19 年截至 11 月份都是亏损的。
17 ， 18 年度客户及审计按照纳税调整后的亏损金额均确认了递延所得税资产，但考虑到客户已连续三年亏损及之后两年不明朗的预期，我们不确定17-19 年的亏损什么时候可以得到弥补。 19 年是否应该接着确认递延所得税资产？还是因为情况不明朗，应该将 17 和 18 年因亏损确认的递延所得税资产转回？

回答人：chenyiwei
建议因为情况不明朗，故将 2017 和 2018 年因亏损确认的递延所得税资产转回， 2019 年度的亏损也不再确认新的递延所得税资产。另外，这种情况需考虑以前年度确认递延所得税资产是否构成前期差错。